---
title: "Reporte compartido ER - SF"
format: 
  html:
    editor: visual
    toc: true
    toc-title: "Índice"
    toc-depth: 3
    toc-location: left
execute: 
  warning: false
  message: false
  echo: false
---

```{r}
source('scripts/leer_base.R')
source('scripts/curvas_sem.R')
source('scripts/grupos_edad.R')
source('scripts/determinaciones.R')
source('scripts/mapas.R')

```

# Introducción

Las infecciones respiratorias agudas (IRAs) constituyen una importante causa de morbimortalidad afectando fundamentalmente a niñas/os menores de cinco años, particularmente aquellos menores de 2 años, adultos mayores (\> 60 años) y personas con comorbilidades de riesgo para IRA grave (patología cardiovascular, respiratoria, inmunosupresión, entre otras).

La estrategia propuesta por OPS de vigilancia centinela implica la recolección de datos en forma sistemática y oportuna, a través de un número limitado de establecimientos seleccionados en base a ciertos criterios preespecificados.

Este informe es generado de manera conjunta por los equipos de Entre Rios y Santa Fe, con el objetivo de analizar las características clínicas, epidemiológicas y laboratoriales de casos internados con diagnóstico de Infección Respiratoria Aguda Grave (IRAG) e IRAG extendida, en Unidades Centinelas provinciales.

Este análisis se realiza teniendo en cuenta los datos registrados en el SNVS hasta la Semana Epidemiológica `r max_se_int` (`r inicio_sem` al `r fin_sem`) del año `r anio_reporte`.

# Objetivos

------------------------------------------------------------------------

Analizar las características clínicas, de laboratorio y epidemiológicas de las personas con IRAG e IRAG extendida correspondientes a las Unidades Centinela de las jurisdicciones de Santa Fe y Entre Ríos.

# Establecimientos

------------------------------------------------------------------------

La notificación bajo la estrategia de unidad centinela se lleva a cabo en los siguientes establecimientos:

-   Hospital Materno Infantil San Roque, Paraná, Entre Ríos
-   Hospital Centenario, Paraná, Entre Ríos
-   Hospital Provincial de Rosario, Rosario, Santa Fe

```{r}

mapa_establ

```

# Analisis

------------------------------------------------------------------------

## Semana de internación

Distribución de los casos de IRAG e IRAG extendida por Semana Epidemiológica de Internación

```{r}

grafico_curvas

```

## Grupos de edad

Distribución de los casos de IRAG e IRAG extendida por grupos de edad

```{r}

grafico_edad

```

## Determinaciones

```{r}
#| fig-width: 8
#| fig-height: 5
#| fig-align: "center"
#| fig-cap: ""
grafico_virus

```
