---
title: "Reporte compartido ER - SF"
format: 
  html:
    editor: visual
    toc: true
    toc-title: "Índice"
    toc-depth: 4
    toc-location: left
execute: 
  warning: false
  message: false
  echo: false
---

```{r}
source('scripts/leer_base.R')
source('scripts/curvas_sem.R')
source('scripts/grupos_edad.R')
source('scripts/determinaciones.R')
source('scripts/mapas.R')
source('scripts/analisis_comorbilidades.R')
source('scripts/comorb.R')

```

## Introducción

Las infecciones respiratorias agudas (IRAs) constituyen una importante causa de morbimortalidad afectando fundamentalmente a niñas/os menores de cinco años, particularmente aquellos menores de 2 años, adultos mayores (\> 60 años) y personas con comorbilidades de riesgo para IRA grave (patología cardiovascular, respiratoria, inmunosupresión, entre otras).

La estrategia propuesta por OPS de vigilancia centinela implica la recolección de datos en forma sistemática y oportuna, a través de un número limitado de establecimientos seleccionados en base a ciertos criterios preespecificados.

Este informe es generado de manera conjunta por los equipos de Entre Rios y Santa Fe, con el objetivo de analizar las características clínicas, epidemiológicas y laboratoriales de casos internados con diagnóstico de Infección Respiratoria Aguda Grave (IRAG) e IRAG extendida, en Unidades Centinelas provinciales.

Este análisis se realiza teniendo en cuenta los datos registrados en el SNVS hasta la Semana Epidemiológica `r max_se_int` (`r inicio_sem` al `r fin_sem`) del año `r anio_reporte`.

## Objetivos

------------------------------------------------------------------------

Analizar las características clínicas, de laboratorio y epidemiológicas de las personas con IRAG e IRAG extendida correspondientes a las Unidades Centinela de las jurisdicciones de Santa Fe y Entre Ríos.

## Establecimientos

------------------------------------------------------------------------

La notificación bajo la estrategia de unidad centinela se lleva a cabo en los siguientes establecimientos:

-   Hospital Materno Infantil San Roque, Paraná, Entre Ríos
-   Hospital Centenario, Paraná, Entre Ríos
-   Hospital Provincial de Rosario, Rosario, Santa Fe

```{r}

mapa_establ

```

## Analisis

Definiciones de caso [^1]

-   Infección Respiratoria Aguda Grave (IRAG):

    Paciente de cualquier edad con infección respiratoria aguda con:

    -   Fiebre referida o constatada \>= 38°C; y
    -   Tos; y + Inicio del cuadro en los 10 días precedentes; y
    -   Requerimiento de internación por criterio clínico

-   Infección Respiratoria Aguda Grave (IRAG) extendida:

    Toda persona menor de 2 años y mayor o igual a 60 años con:

    -   Infección respiratoria: definida por tos o dificultad respiratoria; e
    -   Inicio del cuadro en los 10 días precedentes; y
    -   Requerimiento de internación por criterio clínico

    En lactantes menores de 6 meses también considerar:

    -   Apnea (cese temporal de la respiración por cualquier causa), o
    -   Sepsis (fiebre/hipotermia y shock y gravemente enfermo sin causa aparente)


[^1]: Vigilancia Centinela de Infeccion Respiratoria Aguda Grave (IRAG), Guia Operativa 2024. Dirección de Epidemiología, Ministerio de Salud, República Argentina.


### Semana de internación

Distribución de los casos de IRAG e IRAG extendida por Semana Epidemiológica de Internación

```{r}

grafico_curvas

```

### Grupos de edad

Distribución de los casos de IRAG e IRAG extendida por grupos de edad

```{r}

grafico_edad

```

### Determinaciones

```{r}
#| fig-width: 8
#| fig-height: 5
#| fig-align: "center"
#| fig-cap: ""
grafico_virus

```

### Comorbilidades

Se notificaron un total de `r total_eventos` eventos. De estos, `r adultos_tot` ocurrieron en adultos (15 años o más), y `r adultos_con_comorb` de ellos presentaban alguna comorbilidad. En la población pediátrica (menores de 15 años) se registraron `r pediat_tot` eventos, de los cuales `r pediat_con_comorb` presentaban alguna comorbilidad.

<br>

Distribución de casos de IRAG e IRAG extendida por grupo de edad según presencia de comorbilidades

```{r}

IRAG_COMORBILIDADES_BARRAS_FIG

```

```{r}
grafica_comorb_irag
```

```{r}
grafica_comorb_irag_extend

```

<br>

Principales comorbilidades en adultos:

```{r}

tbl_comorb_adult

```

Principales comorbilidades en población pediatrica:

```{r}

tbl_comorb_pediat

```
