---
title: "Reporte compartido ER - SF"
format: 
  html:
    editor: visual
    toc: true
    toc-title: "Índice"
    toc-depth: 3
    toc-location: left
execute: 
  warning: false
  message: false
  echo: false
---

```{r}
source('scripts/leer_base.R')
```

# Introducción

Las infecciones respiratorias agudas (IRAs) constituyen una importante causa de morbimortalidad afectando fundamentalmente a niñas/os menores de cinco años, particularmente aquellos menores de 2 años, adultos mayores y personas susceptibles con patologías de base (cardiovascular, respiratoria, inmunosupresión, entre otras).

La vigilancia centinela implica la recolección de datos en forma sistemática y oportuna, a través de un número limitado de establecimientos seleccionados en base a ciertos criterios preespecificados.

**Este informe es generado de manera conjunta por los equipos de las Unidades Centinela de Entre Rios y Santa Fe, con el objetivo de analizar las características clínicas, de laboratorio y epidemiológicas de las personas con Infección Respiratoria Aguda Grave (IRAG) e IRAG extendida correspondientes a estos establecimientos.**

Nota: este análisis se realiza teniendo en cuenta los datos registrados en el SNVS hasta la Semana Epidemiológica (SE)

```{r}
SE_corte <- max_se_int -1
SE_corte
```

#### Mapa: Unidades Centinela de Entre Ríos y Santa Fe

```{r}



```

## Objetivos 

Analizar las características clínicas, de laboratorio y epidemiológicas de las personas con IRAG e IRAG extendida correspondientes a las Unidades Centinela de las jurisdicciones de Santa Fe y Entre Ríos.

## Unidad centinela: 

### Distribución de los casos de IRAG e IRAG extendida por Semana Epidemiológica de Internación

```{r}
source('scripts/curvas_sem.R')
grafico_curvas
  
# tbl_curvas_fis <- data %>% 
#                   count(poblacion, SEPI_FECHA_MINIMA)
```

### Distribución de los resultados de laboratorio por Semana Epidemiológica de Internación

```{r}
source('scripts/determinaciones.R')
grafico_virus
```
