---
title: "Reporte compartido ER - SF"
format: 
  html:
    editor: visual
    toc: true
    toc-title: "Índice"
    toc-depth: 3
    toc-location: left
execute: 
  warning: false
  message: false
  echo: false
---

# Introducción

Las infecciones respiratorias agudas (IRAs) constituyen una importante causa de morbimortalidad afectando fundamentalmente a niñas/os menores de cinco años, particularmente aquellos menores de 2 años, adultos mayores y personas susceptibles con patologías de base (cardiovascular, respiratoria, inmunosupresión, entre otras).

La vigilancia centinela implica la recolección de datos en forma sistemática y oportuna, a través de un número limitado de establecimientos seleccionados en base a ciertos criterios preespecificados.

**Este informe es generado de manera conjunta por los equipos de las Unidades Centinela de Entre Rios y Santa Fe, con el objetivo de analizar las características clínicas, de laboratorio y epidemiológicas de las personas con Infección Respiratoria Aguda Grave (IRAG) e IRAG extendida correspondientes a estos establecimientos.**

## Running Code

When you click the **Render** button a document will be generated that includes both content and the output of embedded code. You can embed code like this:

```{r}
1 + 1
```

You can add options to executable code like this

```{r}
#| echo: false
2 * 2
```

The `echo: false` option disables the printing of code (only output is displayed).
